【裁判字號】    98,易,1269
【裁判日期】    990115
【裁判案由】    竊盜
【裁判全文】
臺灣桃園地方法院刑事判決              98年度易字第1269號
公  訴  人  臺灣桃園地方法院檢察署檢察官
被      告  甲○○
上列被告因竊盜案件，經檢察官提起公訴（九十八年度偵緝字第
一九○九號），被告於準備程序中就被訴事實為有罪之陳述，本
院合議庭裁定由受命法官獨任進行簡式審判程序審理後，判決如
下：
    主  文
甲○○竊盜，處有期徒刑肆月，如易科罰金，以新臺幣壹仟元折
算壹日。又竊盜，處有期徒刑肆月，如易科罰金，以新臺幣壹仟
元折算壹日。應執行有期徒刑陸月，如易科罰金，以新臺幣壹仟
元折算壹日。
    事  實
一、甲○○前因竊盜案件，經本院以九十八年度桃簡字第三五七
    一號判決判處有期徒刑三月（不構成累犯），詎仍不知悔改
    ，意圖為自己不法之所有，於民國98年1月5日下午1 時許，
    在桃園縣龜山鄉○○路5 號長庚紀念醫院（下稱長庚醫院）
    醫學大樓10樓A棟15房C床，竊得江張慧華所有之三星廠牌、
    型號U708、序號000000000000000 號之手機一支，另又基於
    意圖為自己不法所有之犯意，於同年3月2日凌晨2 時許，在
    長庚醫院加護病房家屬休息室，竊得蔡春德所有之三星廠牌
    、型號SGH-C408、序號000000000000000 號之手機一支後，
    先後持至臺北縣三峽鎮○○路36-6號之許育綸所經營之威迅
    通信行變賣，許育綸並將江張慧華所有上開手機賣予林大瑋
    ，嗣經警據報依江張慧華上開手機序號及林大瑋使用之門號
    0000000000號電話通聯紀錄循線查獲，始知上情。
二、案經桃園縣政府警察局龜山分局報請臺灣桃園地方法院檢察
    署檢察官偵查起訴。
    理  由
一、本件被告甲○○所犯刑法第三百二十條第一項竊盜罪，非死
    刑、無期徒刑、最輕本刑為三年以上有期徒刑之罪或高等法
    院管轄第一審案件，而於準備程序進行中，被告先就被訴事
    實為有罪之陳述，經告知簡式審判程序之旨，並聽取公訴人
    及被告之意見後，由本院合議庭以裁定由受命法官獨任行簡
    式審判程序，核先敘明。
二、訊據被告就上揭犯行，於偵查及本院羈押調查及審理中均坦
    承不諱（見九十八年度偵緝字第一九○九號卷第24至25頁，
    本院九十八年度聲羈字第八三一號卷第6頁反面，本院卷第8
    頁、第21頁、第26頁），並經證人即被害人江張慧華、蔡春
    德於警詢時對其遭竊之過程指訴歷歷（見九十八年度偵字第
    一八四一二號卷第16至19頁、第20至22頁），及證人即威迅
    通信行負責人許育綸於警詢及檢察事務官詢問時，對上開二
    支手機係由被告販售予該通信行之事實亦證述明確（見九十
    八年度偵字第一八四一二號卷第5 至11頁、第53至54頁），
    且有行動電話買賣讓渡書、序號000000000000000 號電話與
    門號0000000000號通聯紀錄、贓物認領保管單及手機照片在
    卷可稽（見九十八年度偵字第一八四一二號卷第35至36頁、
    第39至40頁、第41頁、第50頁），堪認被告之自白與事實相
    符。本件事證明確，被告犯行堪予認定，應依法論科。
三、查被告甲○○行為後，刑法第四十一條關於易科罰金之折算
    標準先於97年12月30日修正，經總統於98 年1月21日公布，
    並於98年9月1日施行。又於同年12月30日再次修正公布，並
    自公布日施行，茲就上開規定之修正說明如下：
（一）98年9月1日施行前之刑法第四十一條第一項前段及第二項
      分別規定：犯最重本刑為五年以下有期徒刑以下之刑之罪
      ，而受六個月以下有期徒刑或拘役之宣告者，得以新臺幣
      一千元、二千元或三千元折算一日，易科罰金。前項規定
      於數罪併罰，其應執行之刑未逾六月者，亦適用之。98年
      9月1日施行後該條第四十一條第一項前段關於易科罰金之
      折算標準並未修正，僅將原第二項規定移列至第八項，而
      於同條第二項至第七項增列關於易服社會勞動之折算標準
      等相關規定，因未涉及法院裁量權之行使，非科刑規範事
      項變更，不生新舊法比較之問題而無刑法第二條法律變更
      規定之適用。
（二）惟98年9月1日施行之刑法第四十一條第八項（即94年2月2
      日修正公布之同條第二項）規定，業經大法官會議於98年
      6 月19日以釋字第六六二號解釋文謂：94年2月2日修正公
      布之現行刑法第四十一條第二項，關於數罪併罰，數宣告
      刑均得易科罰金，而定應執行之刑逾六個月者，排除適用
      同條第一項得易科罰金之規定部分，與憲法第二十三條規
      定有違，並與本院釋字第三六六號解釋意旨不符，應自解
      釋公布之日起失其效力等語，是該上開規自不得再予援用
      。
（三）故依上開解釋意旨，刑法第四十一條於98年12月30日再經
      修正公布並於同日施行，依修正後第四十一條第八項規定
      ：「第一項至第四項及第七項之規定，於數罪併罰之數罪
      均得易科罰金或易服社會勞動，其應執行之刑逾六月者，
      亦適用之。」是本件應適用修正後第四十一條第八項之規
      定，附此敘明。
四、核被告所為均係犯刑法第三百二十條第一項竊盜罪，被告所
    犯二次竊盜罪，犯意各別，行為互殊，應分論併罰。爰審酌
    被告正值壯年，不思以正當工作途徑獲取生活所需，竟多次
    竊取他人財物，且其前因竊盜犯行，甫經本院以九十八年度
    桃簡字第三五七一號判決判處有期徒刑三月確定，仍不知悔
    悟而為本件犯行，所為非屬有當，及其在醫院行竊，將使病
    患及其家屬因而惴惴不安，惟念及被告於本院審理時，對其
    犯行均坦承不諱，足認被告犯後態度尚屬良好，及其犯罪之
    動機、目的、手段、生活狀況、被竊財物之價值及犯罪所生
    之損害等一切情狀，量處如主文所示之刑並定應執行之刑，
    及均諭知易科罰金之折算標準，以示懲儆。
據上論斷，應依刑事訴訟法第二百七十三條之一第一項、第二百
九十九條第一項前段，刑法第三百二十條第一項、第五十一條第
五款，修正後刑法第四十一條第一項前段、第八項，刑法施行法
第一條之一第一項、第二項前段，判決如主文。
本案經檢察官馮浩庭到庭執行職務。
中    華    民    國    99    年    1     月    15    日
                  刑事第十二庭  法  官  李文娟
以上正本證明與原本無異。
如不服本判決應於收受判決後10日內向本院提出上訴書狀，並應
敘述具體理由；其未敘述上訴理由者，應於上訴期間屆滿後20日
內向本院補提理由書（均須按他造當事人之人數附繕本）「切勿
逕送上級法院」。
                                書記官  蕭秀蓉
中    華    民    國    99    年    1     月    19    日
附錄論罪科刑依據之法條：
刑法第三百二十條第一項

司法院資訊處製作；財團法人民間司法改革基金會備份。
